臺灣高等法院臺南分院刑事判決
110年度上更一字第67號
上  訴  人  
即  被  告  游富清




選任辯護人  江鎬佑律師(法扶)
上列上訴人因妨害風化案件，不服臺灣雲林地方法院107年度訴
字第866號中華民國108年12月4日第一審判決（起訴案號：臺灣
雲林地方檢察署107年度偵字第2352號），提起上訴，經最高法
院第一次發回更審，本院判決如下：
    主  文
原判決撤銷。
丙○○共同犯圖利容留性交罪，累犯，處有期徒刑陸月，如易科罰
金，以新臺幣壹仟元折算壹日。扣案之保險套柒個、潤滑油壹條
、暗門遙控器參個、監視器主機壹臺、監視器鏡頭陸支均沒收；
未扣案之犯罪所得新臺幣壹仟捌佰元沒收，於全部或一部不能沒
收或不宜執行沒收時，追徵其價額。
    事  實
一、丙○○於民國107年1月20日向不知情之張佳芸承租雲林縣○○鎮
    ○○里○○○路000號房屋供己自用。嗣於同年3月23日起至107年
    4月2日為警查獲之日止，丙○○與照顧其祖母之NGUYEN THI T
    RUCLY（越南國籍，中文名為乙○○○，下稱乙○○○，經臺灣雲
    林地方法院通緝中，待緝獲另行審結）共同基於意圖使女子
    與他人為性交、猥褻之行為，而媒介、容留以營利之犯意聯
    絡，由丙○○提供上開場所、乙○○○媒介代號A070402之成年女
    子（越南國籍，真實姓名年籍詳卷，下稱甲○）在該場所內
    為前來消費之男客，提供以手按摩撫摸男客生殖器直到射精
    之方式為有對價之猥褻行為（俗稱半套），或與男客為有對
    價之性交行為（俗稱全套）服務，費用分別為新臺幣（下同
    ）1,700元、2,700元，乙○○○亦負責翻譯、收取性交易對價
    ，再將其中600元交予丙○○，餘款則歸甲○所有，其等即以此
    方式營利。而在此一期間內，甲○經容留、媒介之性交易次
    數共3次（時間、對向詳如附表編號3-5所示），丙○○因此分
    得1,800元。嗣因員警廖本藤於107年4月2日下午5時40分許
    ，先喬裝男客前往上開場所消費，其餘員警持搜索票入內執
    行搜索，扣得保險套7個、潤滑油1條、暗門遙控器3個、監
    視器主機1臺、監視器鏡頭6支等物，始悉上情。
二、案經雲林縣警察局西螺分局報告臺灣雲林地方檢察署檢察官
    偵查起訴。
    理  由
壹、起訴範圍說明
　　依檢察官起訴書所載，檢察官起訴之犯罪事實係被告丙○○與
    乙○○○，自107年3月23日起至同年4月2日17時40分為警搜索
    查獲時止，共同容留並媒介甲○在上址與不特定男客進行「
    全套」或「半套」之性交易以營利多次(見起訴書第1-3頁)
    。是以，檢察官起訴之犯罪事實不含員警廖本藤於107年4月
    2日下午5時40分許喬裝男客至該址消費部分，但含被告丙○○
    多次在上述期間內，於上址容留甲○與不特定男客為「半套
    」、「全套」性交易以營利之事實。
貳、證據能力部分：　　
一、按被告以外之人於審判外之言詞或書面陳述，除法律有規定
    者外，不得作為證據，刑事訴訟法第159 條第1 項定有明文
    。查證人乙○○○、甲○於警詢時之陳述，確屬被告以外之人於
    審判外之陳述，且上訴人即被告丙○○亦爭執證人乙○○○、甲○
    此部分陳述之證據能力（見本院卷第156頁），又證人乙○○○
    、甲○於警詢時之陳述與其等在偵查時以證人身分所為之陳
    述大致相符，則其等警詢之陳述顯非為證明犯罪事實之存否
    所必要，是證人乙○○○、甲○於警詢時之陳述，並未符合刑事
    訴訟法第159條之3規定情形，自無證據能力。又此部分陳述
    既經本院予以排除，未據為認定本案犯罪事實之證據，則乙
    ○○○於警詢時之供述是否出於任意性而無證據能力一節，本
    案自無庸予以贅述。
二、證人甲○、乙○○○偵查中所為之證述，應有證據能力
　㈠被告以外之人於偵查中向檢察官所為陳述，除顯有不可信之
    情況者外，得為證據，刑事訴訟法第159 條之1 第2項定有
    明文。偵查中對被告以外之人（包括證人、鑑定人、告訴人
    、被害人及共同被告等）所為之偵查筆錄，或被告以外之人
    向檢察官所提之書面陳述，性質上均屬傳聞證據。惟現階段
    刑事訴訟法規定檢察官代表國家偵查犯罪、實施公訴，依法
    其有訊問被告、證人及鑑定人之權，證人、鑑定人且須具結
    ，而實務運作時，檢察官偵查中向被告以外之人所取得之陳
    述，原則上均能遵守法律規定，不致違法取供，其可信度極
    高，職是，被告以外之人前於偵查中已具結而為證述，除反
    對該項供述得具有證據能力之一方，已釋明「顯有不可信之
    情況」之理由外，不宜以該證人未能於審判中接受他造之反
    對詰問為由，即遽指該證人於偵查中之陳述不具證據能力。
　㈡本件被告雖以證人乙○○○、甲○不曾在審理中作證，未能保障
    其對質詰問權，且此情況之發生，係因證人甲○、乙○○○非可
    歸責於被告，故證人甲○與乙○○○於偵查中所為證述，應無證
    據能力。惟查，本院業已查明甲○與乙○○○越南住址，傳喚其
    等到庭作證，給予被告詰問機會，然合法送達二人後，該二
    人均未遵期到庭(詳後述)，顯然證人甲○與乙○○○均已滯留國
    外。另審酌證人乙○○○、甲○於檢察官偵查中所為之陳述，被
    告均未曾提及檢察官在偵查時有不法取供之情形，另卷內尚
    有相關證據可資佐證其等證述為可採，並無顯不可信之情況
    (詳後述)，是其等於偵查中之證言自具有證據能力，被告以
    前詞認乙○○○、甲○偵查中所為證述無證據能力，應無理由。
三、被告又以本案員警廖本藤用密錄器所拍攝其與乙○○○、甲○對
    話過程影像，侵害個人隱私，應排除證據能力（見本院卷第
    157頁）。惟查：
　㈠司法警察機關為偵辦案件需要，常使用誘捕方式辦案，此等
    辦案方式在不違反人身自由之不可受侵犯之憲法基本人權之
    保障下，非不得為之，所蒐集而來之證據資料，亦非不得顯
    現於公判庭，採為法院論罪科刑之依據。惟此種誘捕方式之
    辦案可區分為兩種，一為創造犯意型誘捕，一為提供機會型
    誘捕。前者，又稱為「陷害教唆」，係指行為人原無犯罪意
    思，因受他人（如便衣警察）之引誘，始生犯意，進而著手
    實行犯罪構成要件行為而言，此種情形所取得之證據，因違
    反正當法定程序，且逾越偵查犯罪之必要程度，其因此所取
    得之證據資料，應無證據能力。後者，又稱為「機會教唆」
    （俗稱「釣魚」），係指行為人原本即有犯罪之意思，其從
    事犯罪構成要件行為之犯意，並非他人所創造，司法警察僅
    係利用機會加以誘捕，此種情形之犯罪行為人本具有犯罪之
    故意，初非警察人員所造意，司法警察僅係運用設計引誘之
    技巧，使其暴露犯罪事證而加以逮捕偵辦，並未違反憲法對
    於基本人權之保障，且於公共利益之維護有其必要性，故依
    此所得之證據，則有證據能力，自得採為法院論罪科刑之依
    據（最高法院96年度台上字第1770號、95年度台上字第5439
    號、第4538號、103年度台上字第780號等判決意旨參照）。
　㈡本件證人乙○○○、甲○均證稱本件案發地點有在從事全套、半
    套之性交易服務（詳後述），證人廖本藤係為探訪蒐證，喬
    裝男客於107年4月2日下午5時40分許，前往上開場所消費，
    由乙○○○帶其進入、媒介性交易等情，業據證人乙○○○、廖本
    藤於偵訊時陳述綦詳（見偵卷第40頁、第101-102頁），足
    見被告、乙○○○已有容留、媒介女子與男客從事性交易行為
    之犯罪意思，應非司法警察機關所誘發，司法警察機關僅提
    供被告、乙○○○完成犯罪行為之機會，並未提供高於一般情
    形之誘因，其偵查作為不足以造成乙○○○、甲○等人任何精神
    上之壓力，自不應認該偵查方式有何不當，進而排除所取得
    證據資料之證據能力。職是，員警廖本藤於107年4月2日所
    為之偵查難謂係陷害教唆，應屬機會教唆之偵查技巧，則所
    進行密錄器拍攝光碟，應有證據能力。從而，被告以前詞主
    張上開密錄器之拍攝光碟無證據能力，無法作為其有罪之認
    定云云，殊無可採。
四、本件搜索查扣之物品，被告原爭執搜索程序不合法，但於本
    院審理時，已不再爭執搜索之合法性，並就搜索扣得之物品
    ，同意有證據能力(見本院卷第241頁)，本院經核員警持原
    審法院核發之107年聲搜字第186號搜索票前往上址搜索之情
    節，亦認員警搜索確無不合法之處，故本件搜索扣得之物品
    ，均有證據能力。
五、就本判決所引用之其餘傳聞證據，本件當事人均明示同意有
    證據能力（本院卷第156-160頁），且於本院審理時，經逐
    一提示後，迄於言詞辯論終結前，未聲明異議，本院認該些
    證據做成之過程、內容均具備任意性、合法性，其陳述與本
    件待證事實具有關聯性，合於一般供述證據之採證基本條件
    ，且證明力非明顯過低，以之作為證據，均屬適當，依刑事
    訴訟法第159條之5第1項規定，皆有證據能力。
參、實體部分
一、認定犯罪事實所憑之證據及理由
　　訊據被告丙○○固坦承其於107年1月20日起承租雲林縣○ ○鎮○
    ○里○○○路000 號房屋，供作休息、經營按摩店及販賣茶葉之
    用，並於107年3月23日起僱用甲○為女服務生，包吃住，工
    作內容係替男客按摩，甲○向男客收款後，會付600元給其，
    乙○○○則係受僱在該址照顧其祖母等情，惟矢口否認有何圖
    利媒介、容留性交、猥褻之犯行，並辯稱：伊僱用甲○是作
    按摩的，是單純按摩，並未同意甲○在店內從事性交易，甲○
    與乙○○○在店裡為性交易行為，伊並不知情；證人甲○、乙○○
    ○之證述顯有歧異，不能據以對其為不利認定；又上址房屋
    並非由其裝潢，安裝監視器是為監看祖母狀況，扣案之遙控
    器、保險套、潤滑油與帳冊無證據證明為其所有，均不能以
    之作為不利其認定之依據云云。經查：
　㈠被告於107年1月20日向張佳芸承租雲林縣○○鎮○○里○○○路000
    號，租期2年，每月租金1萬元，並於該店裝設監視器主機1
    台及監視器鏡頭6支；該場所內1樓裝潢成偽裝牆，自前門進
    入需使用扣案之遙控器始能開啟暗門進入內部，內部裝潢成
    5間小隔間，其中3間小隔間擺放按摩床，牆面均安裝監視螢
    幕，內部後方空間為餐廳兼起居室，擺放沙發及電視；甲○
    於107年3月13日入境臺灣，嗣於107年3月23日起，在上開場
    所工作，同年4月2日下午5時40分許，員警廖本藤喬裝男客
    至上開場所後門敲門，由乙○○○接待並介紹由甲○服務，及向
    員警說明按摩1次1,200元，全套性交易為1,500元，總費用
    為2,700元，需戴保險套之消費方式，嗣其餘員警持搜索票
    進入搜索，當場扣得保險套7個、潤滑油1條、暗門遙控器3
    個、監視器主機1臺、監視器鏡頭6支、名片1盒、帳冊2本及
    行動電話5支等情，業經證人張佳芸於警詢時（見警卷第43-
    49頁）、證人乙○○○、甲○於偵訊時（見107年度偵字第2352
    號卷《下稱偵卷》第40-43頁、第63-67頁）、證人即喬裝成男
    客之員警廖本藤於偵訊時（見偵卷第101-102頁）、證人即1
    07年4月2日至上開場所搜索之員警高宏意於原審及本院審理
    時證述明確（見原審卷二第75-80頁；本院上訴273卷一第19
    0-198頁、本院上訴273卷二第384-389頁），並有甲○之個人
    資料查詢（見警卷第35頁）、臺灣雲林地方法院107年聲搜
    字第186號搜索票、雲林縣警察局西螺分局搜索扣押筆錄、
    扣押物品目錄表、扣押物品收據（見警卷第51-61頁）、現
    場照片（見警卷第87-89頁）、雲林縣警察局西螺分局員警
    高宏意於107年4月2日出具之職務報告（見警卷第91頁）、
    被告與張佳芸簽立之房屋租賃契約書（見警卷105-109頁）
    在卷可憑，且經原審勘驗喬裝男客之員警廖本藤所配戴之密
    錄器錄影檔案屬實，製有勘驗筆錄附卷可稽（見原審卷一第
    32-38頁），復有上開物品扣案可資佐憑，被告對此亦不爭
    執，此部分事實，堪以認定。
　㈡關於提供全套、半套性交易是否為甲○在被告經營之上開按摩
    店之工作內容，是否為被告容留、媒介並藉此營利，茲分述
    如下：　
　1.證人乙○○○於偵查中證稱：今日（107年4月2日）警察喬裝客
    人從後門進入○○○路000號店裡，是我開門帶警察進來的，我
    以為該警察是客人。一開始是甲○跟警察接洽，但因為甲○不
    會中文，所以才由我當翻譯，我向警察解釋消費內容按摩是
    1 次1,200 元，全套性交易是1,500 元，兩個加起來是2,70
    0 元。我有跟警察解釋全套1,500 元是性交易，我也跟警察
    說要戴保險套。我是在店裡顧阿嬤，我是以顧阿嬤的名義從
    越南過來的，是被告雇用我，如果被告不在時，就是我幫被
    告顧店，順便照顧阿嬤。原本是一名不詳姓名的女子帶甲○
    到被告的店裡，該女子有說明甲○是要做性交易的，被告就
    跟我說甲○的工作內容，被告有說甲○在店裡要做性交易。我
    到店裡約4 、5 個月，甲○到店裡約1 個多月。現場扣到的
    潤滑液及保險套是被告買的。我負責把向客人收到的錢交給
    被告。每個客人進來都是要按摩加全套或按摩加半套，按摩
    加全套是2,700元，按摩加半套是1,700元，不管哪一種消費
    方式，被告都是向甲○拿600元，剩下的都是甲○的。我只有
    領照顧阿嬤的錢，一個月17,000元。被告在店裡的時間約一
    半，其他時間被告都在嘉義。被告是單純相信我，我也沒有
    在記帳，我只是單純把客人收到錢都交給被告等語（見偵卷
    第41-43頁）。　
　2.證人甲○於偵查中證稱：我是透過一個越南阿姨介紹到臺灣
    工作，工作內容是按摩及性交易，越南阿姨跟我收20萬元，
    我先跟親戚借錢付給阿姨。到臺灣後是被告及乙○○○到臺中
    機場接我到雲林縣○○鎮○○里○○○路000 號，先休息10天，10
    天後才開始工作，工作內容是按摩及性交易，性交易有分半
    套及全套，半套就是我用手幫客人打手槍服務，全套就是有
    性器官交合。按摩的費用是1,200 元，加半套要多收500 元
    ，全套要加收1,500 元。我第一天到店裡上班，被告有問我
    要不要做性交易，因為我需要錢，我就答應被告，到店裡時
    就有說好不管客人是半套或全套，每個客人被告都是抽600 
    元。錢是乙○○○向客人收的，因為我不知道臺幣怎麼算，乙○
    ○○會把600元拿走，剩下的錢乙○○○會再交給我，如果溝通上
    有問題，都是透過乙○○○跟被告翻譯。店裡的保險套及潤滑
    油是被告買的，是性交易時要給客人用的。我在性交易時，
    都會要求客人戴保險套。被告不常在店裡，大部分是乙○○○
    在管店等語（見偵卷第64-67頁）。
　3.原審勘驗員警廖本藤於107年4月2日搜索前，喬裝男客至現
    場消費之蒐證錄影檔案，其等對話內容如下：「
    喬裝員警：我司機阿凱介紹的，阿凱介紹的，在這嗎？司機
              阿凱。
    乙○○○：可以啊，今天要來按摩？
    喬裝員警：好啊，要不要脫鞋？
    乙○○○：要。
    喬裝員警：要脫鞋喔？
    喬裝員警：阿現在才在吃喔？你們兩個誰要那個？
    乙○○○：她。
    喬裝員警：她喔？好啊。
    甲○：哥哥。
    喬裝員警：嘿。
    甲○：來這邊這邊。
    喬裝員警：蛤？
    甲○：哥哥，來這裡。
    喬裝員警：哪裡？
    甲○：換衣服。
    喬裝員警：換衣服喔？阿那個，怎麼做？跟我講一下，阿凱
              叫我說要問清楚啦，問清楚啦。
    （甲○隨即叫乙○○○過來）
    乙○○○：幹什麼？
    喬裝員警：阿怎麼服務？
    乙○○○：…做半的…1200（聽不清楚）。
    喬裝員警：半的。
    乙○○○：要做半的，還是做全的？
    喬裝員警：全的…全套的。
    乙○○○：全套的，如果…嗯…全套的1500。
    喬裝員警：全套是多少？
    乙○○○：1500。
    喬裝員警：1500？全套1500？
    乙○○○：嗯，按摩1200，總共2700。
    喬裝員警：2700？
    乙○○○：嗯。
    喬裝員警：所以全套是2700？
    乙○○○：按摩跟全套2700。
    喬裝員警：喔，我以為是1500，是按摩跟全套2700就對了？
    乙○○○：只有按摩1200。
    喬裝員警：只有按摩是1200，再加全套就是2700。
    乙○○○：嗯。
    喬裝員警：阿…怎麼做？有戴套的？
    乙○○○：有啊。
    喬裝員警：有戴保險套還是？
    乙○○○：有啊。
    喬裝員警：有戴保險套？
    乙○○○：她有啊。
    （中間對話省略）
    乙○○○：哥哥，我說你按摩50分鐘1200，如果你要做全套
              的，總共2700，你要嗎？
    喬裝員警：阿限制勒？可不可以…有什麼限制？不能怎麼樣
              ，有沒有限制？要講一下，我曾經去過別家產生
              糾紛啦。
    乙○○○：（越南語）。
    甲○：（越南語）。
    乙○○○：有啊。
    喬裝員警：有怎麼樣？
    乙○○○：你要是…如果你做全套的…你全部就一樣全部啊
              。
    喬裝員警：就是做到…怎麼樣？
    乙○○○：你要做什麼？
    喬裝員警：全套的是做到怎麼樣？
    乙○○○：你要做全套喔，如果你要按摩加全套那好啊。
    喬裝員警：好啊，啊那個…一定要戴保險套喔？
    乙○○○：嗯？
    喬裝員警：一定要戴保險套喔？
    乙○○○：（越南語）嗯。
    喬裝員警：喔，一定要就對了啦。
    乙○○○：做全套比較好，這樣比較好啊。
    喬裝員警：喔喔喔，好好好。
    乙○○○：遇到有些客人他會怕是不是，所以一定要戴。
    喬裝員警：所以一定要戴保險套就對了。」等情，有原審勘
    驗筆錄在卷可按（見原審卷二第32-38頁）。　
　4.依證人甲○、乙○○○上開證述內容，及原審勘驗喬裝員警密錄
    器錄影結果，均足見喬裝員警確有與乙○○○確認「全套」性
    交易之消費方式，且特別要求需戴保險套，而被告與甲○之
    拆帳方式，係被告分得600 元，其餘則由甲○取得等情，已
    就被告媒介、容留甲○在上開場所與他人為猥褻、性交行為
    而藉此營利之情節證述明確，參以被告與乙○○○、甲○於偵查
    中之證述情節相互吻合，與被告並無仇恨，並無誣陷被告之
    動機，復均經具結擔保其等證言之真實性，更無需甘冒較被
    告所涉本案罪責更重之偽證罪處罰之風險，仍執意虛構上開
    事實而欲入被告於罪之理。從而，證人甲○、乙○○○上開證述
    之情節，洵屬信實，足堪採信。
　5.再觀諸上開場所之室內空間規劃，前門裝潢成理髮店型式，
    並擺放2 張理髮椅，另上開場所內外均有安裝監視器，由該
    場所3間隔間之監視螢幕，可清楚看見上開場所內外景象等
    情，有卷附現場照片（見警卷第87、89頁）可憑；參酌證人
    即員警高宏意證稱：現場前面擺放理髮椅的地方有偽裝的裝
    潢牆，有做一道暗門，外觀看不出來是門，從前門進去要使
    用遙控器才能開啟暗門，如果從裡面出來只要按裡面的開關
    就可以打開，扣案的3 個遙控器都是那道暗門的遙控器。有
    線報說上開場所有從事色情交易，我們查這個案子很長時間
    ，從來沒有人從大門進去，男客都是從後門進出，後門有一
    個監視器鏡頭，廖本藤喬裝男客也是從後門敲門進入，後門
    進去就是她們吃飯的地方，有沙發、電視，監視器主機設在
    餐廳的夾層上面，再往前走有3個房間等語（見原審卷二第7
    1-81頁）。是由前述現場照片及證人高宏意之證述觀之，上
    開場所進入內部空間之裝潢牆特別設計暗門，且需使用遙控
    器始能開啟，所有男客均須由後門進入，另由隔間之小房間
    內尚可藉由監視螢幕觀看上開場所內外動靜，實與實務上常
    見色情業者為過濾客人、拖延警方臨檢、通知店內小姐中止
    性交易所為之設計相符。加以員警至上述場所搜索時，並扣
    得保險套、潤滑油等可供性交易使用之工具，可見被告對於
    上述場所提供有從事性交易之情事，非但知悉，且為應係主
    謀者。另依上所述，被告不在上址期間，係由證人乙○○○幫
    忙顧店，除負責幫甲○翻譯以與客人溝通外，並會將向客人
    收到的錢轉交被告，足見證人乙○○○與被告就上述媒介、容
    留甲○為性交易行為之犯行，彼此間有犯意聯絡，行為分擔
    者甚明。
　6.至於證人甲○雖證稱：有與5名客人為性交易（見偵卷第65-6
    6頁），但經本院前審先請雲林縣警察局西螺分局先行勘驗
    被告店裡自107年3月23日起至4月2日止之監視器錄影畫面，
    發現只有107年3月25日、3月27日有客人來店裡消費，此有
    雲林縣警察局西螺分局109年11月18日雲警螺偵字第1091001
    160號函及檢附之職務報告、勘驗相片可按（見本院上訴273
    卷一第249-271頁），嗣經本院前審勘驗該店3月25日、3月2
    7日、4月1日、4月2日之監視器錄影畫面，發現3月25日有4
    名男客來消費，分別由乙○○○、甲○服務，3月27日有1名男客
    到店裡消費，由甲○服務（乙○○○、甲○服務之相對應男客如
    附表所示），4月1日沒有客人來消費，4月2日除喬裝男客之
    員警外，沒有其他客人來消費，此有本院勘驗筆錄及監視器
    錄影畫面截圖附卷可按（見本院上訴273卷一第289-573頁、
    本院上訴273卷二第15-343頁），此與甲○所稱其與5名男客
    為性交易之記載不符，此部分自應以上述勘驗結果為準，認
    為甲○性交易之對象為3人。另上述勘驗結果，雖發見乙○○○
    亦會服務客人，惟乙○○○服務男客時，係單純按摩或亦有為
    性交易行為，則有疑義？且證人甲○證稱：「（乙○○○在店裡
    做什麼？）有顧阿嬤，如果店裡來比較多客人，乙○○○也會
    接客，但因為乙○○○在房間服務客人，我不知道服務內容為
    何。」等語（見偵卷第60頁），因乙○○○否認有從事性交易
    行為，亦無證據證明乙○○○有與男客為性交易行為，在罪疑
    唯輕原則下，應認乙○○○係純為客人按摩，並未與男客為性
    交易行為，自無從再據以推認被告有容留乙○○○與他人為性
    交易行為，以謀不法利益之犯行。
  ㈢被告辯解不可採之理由　　
　　被告雖以前詞辯稱：其對乙○○○、甲○在上址從事性交易乙節
    並不知情，惟查：
　1.被告雖以甲○與乙○○○間證述歧異及所述與監視錄影檔案勘驗
    結果不同，認不得以其等證述對被告為不利認定。查證人甲
    ○就性交易次數雖與前述監視錄影檔案勘驗結果有異，又證
    人甲○所述其自越南入境後，係被告與乙○○○接其至上開處所
    工作乙節，亦與乙○○○所證：是另外一名姓名不詳的女子帶
    甲○到被告的店裡介紹工作云云不同。然而，證人甲○自107
    年3月23日起至107年4月2日為警查獲時止之期間，已與乙○○
    ○、被告相處一段時日，自無誤認被告或證人乙○○○之可能。
    何況甲○為越南人，亦曾證稱與被告溝通有問題，都是透過
    乙○○○跟被告翻譯（見偵卷第65頁），被告亦自承其不會越
    南語，須靠乙○○○或翻譯軟體協助與證人甲○溝通（見原審卷
    二第85頁），足見被告獨自一人前往臺中機場接人之可能性
    低，故應以證人甲○證述乙○○○與被告一同前往接機乙情，較
    為合理。另證人甲○所述之性交易次數（5次），固與勘驗結
    果（僅有3次）不同，然此僅係甲○性交易次數認定不同，不
    能以此即認甲○所為不利被告證述為不實在。況且，如前所
    述，證人甲○、乙○○○於偵查中就被告雇請甲○在上址從事性
    交易，若被告不在由乙○○○代其顧店，順便照顧被告祖母，
    被告向甲○收600元，其餘客人交付之款項均由甲○取得等性
    交易服務之內容、收費及拆帳方式等被告重要犯罪情節均證
    述一致，尚不能以證人乙○○○與甲○所證細節略有齟齬，即認
    證人甲○、乙○○○所為前開不利被告之證述為不實在。被告此
    部分辯解應不可採。
　2.被告辯稱：上開場所非其僱工裝潢，遙控器亦非其所有云云
    ，惟被告並不否認張佳芸有預留裝潢時間後再簽約一節（見
    原審卷二第99頁），復經原審進一步質問其裝潢是否為蕭世
    杰僱工施作，其表示不知情，甚至供稱第1次看房時沒有裝
    潢暗門及隔間，後來去看就有了，但不知道是誰裝潢的，伊
    看了喜歡就決定了承租等語（見原審卷二第96-97頁），再
    經原審質之究係由何人裝潢乙節，被告竟答稱房東等語（同
    上頁數）。而上開房屋係被告、蕭世杰看過屋況後決定承租
    ，出租人張佳芸預留時間予其等裝潢，嗣107 年1 月20日，
    由被告與張佳芸簽訂租賃契約，張佳芸交付前、後門鑰匙各
    1 支予被告等情，亦據證人張佳芸證述明確（見警卷第43-4
    9頁），且衡以社會上一般租賃房屋作為商業經營之實務現
    況，大多係由承租者綜合評估房屋屋況、坪數、地點、租金
    、是否兼為自住及營業使用等因素後決定承租與否，而承租
    者再依營業項目及使用需求為設計裝潢，果若由房東自行裝
    潢，極有可能因不符合承租者之使用需求，抑或因個人主觀
    喜好不同而影響承租意願，也因此通常屋主在租賃契約中會
    特別約定回復原狀條款，此觀被告與張佳芸簽訂之租賃契約
    書第6條、第9條約定甚明。是依被告上開供述以觀，顯與社
    會常情不符，復與證人張佳芸之證述迥異，自難採信。再者
    ，如前所述，上開場所之室內空間規劃，前門裝潢成理髮店
    型式，並擺放2張理髮椅，且上開場所進入內部空間之裝潢
    牆尚特別設計暗門，需使用遙控器始能開啟，可見並非簡單
    之木作隔間，被告既承租該場所供己使用，自無可能均不知
    情且未曾做決定，被告上開所辯，有違經驗法則而與事理不
    符，其以此為由否認本件犯行，洵難採信。
　3.被告又辯稱：其僅在於上開場所內外安裝監視器，安裝目的
    在便於監看祖母狀況，小隔間內之監視器則不知為何人裝設
    云云（見原審卷二第96、98頁）。惟上開場所內3 間隔間內
    之監視螢幕可清楚看見上開場所內外之影像，有現場照片可
    憑（見警卷第87頁），顯見前開監視螢幕可正常使用，況被
    告安裝監視器若係為監看其祖母，其亦不需於每間隔間均安
    裝監視螢幕，故被告前開辯解，實有可疑，上述隔間內監視
    螢幕應係被告授意安裝，用以監看房間外之上述場所內外狀
    況始合常理。被告以此辯解否認犯行，應非可採。
　4.被告另又辯稱：扣案之保險套、潤滑油非其提供予甲○為性
    交易時使用云云。然證人甲○提供全套、半套性交易服務應
    係其在上開場所工作內容，業經認定如前，且觀諸上開密錄
    器錄影勘驗結果，喬裝員警亦多次詢問性交易時是否須使用
    保險套，證人乙○○○亦回應「遇到有些客人他會怕是不是，
    所以一定要戴」等語，此情亦與證人乙○○○於偵查中證稱：
    現場扣到的潤滑油及保險套，是被告買的，在性交易的房間
    都有擺放等語（見偵卷第41頁）及證人甲○於偵訊時證稱：
    店裡的保險套及潤滑套是被告買的，是性交易要給客人用的
    ，其在跟客人性交易時，都會要求客人戴保險套等語（見偵
    卷第55頁）互核相符。再者，潤滑液與保險套係從事私密性
    行為所用之物品，若確係甲○私人所有供其從事性交易所用
    之物，甲○應會置放於其私人空間，以避免為雇主即被告所
    發現。然證人即員警高宏意證稱：潤滑液及保險套是放在走
    道上的一個鐵架上，用塑膠盒裝著等語（見本院上訴273卷
    二第385-386頁），可見扣案之潤滑液及保險套並非甲○所有
    之私人物品，才會放在非甲○私人空間之走道的鐵架上。是
    綜合上情，堪認扣案之保險套、潤滑油等物應均係被告所提
    供，被告否認該些物品非其所提供，並以此為辯而否認本件
    犯行，尚無可採。
  5.被告又辯稱：其承租上開場所，係為與客人洽談茶葉買賣事
    宜之用，經營按摩店係用以補貼房租，並未賺錢，上開場所
    由甲○負責，僅僱用甲○及乙○○○為正常按摩，向客人收1200
    元，其分600元，從事性交易是甲○與乙○○○個人行為，現場
    係甲○負責，甲○要從事性交易，與其無關云云。惟查：
　⑴上開處所為被告出面承租，甲○為被告所僱用，被告不定時可
    返回上開場所，在此情形下，證人甲○竟能未經被告同意即
    毫無顧忌地在上開場所提供性交易，而不擔心遭被告撞見而
    責罵或解僱之風險，實與常理有違。
　⑵觀諸卷附上開場所外觀及店內隔間照片（見警卷第87、89頁
    ），上開場所外觀及店內裝潢並無特別之處，且內部隔間空
    間狹小，僅配置有簡單之單人床，如何能吸引客人入內消費
    ；再者，按摩需經專業訓練後始得為之，亦即需對人體構造
    、筋絡、骨骼、肌肉節理組織清楚瞭解，若未經適當訓練即
    擅自進行，極可能造成對方不適，甚至造成傷害，且按摩之
    進行需輔以工具或搭配按摩手法之精油或乳液等物，但現場
    並未查獲上開物品，加以被告自陳：其不是透過正常管道僱
    用甲○，甲○沒有按摩方面的證照等語（見偵卷第51頁；原審
    卷二第107 頁），可見被告並不在意證人甲○有無按摩之專
    業技術及經驗，已與一般經營按摩店強調按摩師之專業技巧
    、經驗不符。基此，證人甲○既無專業按摩之技能，被告竟
    願花費租金1萬元承租上址房屋，僱用甲○在上開場所按摩，
    且無償提供甲○食宿，同時每90分鐘向客人收費1,200元之不
    低費用，此顯不合常理，故被告應係以容留證人甲○從事全
    套、半套性交易服務以招攬客人之方式經營牟利。
　⑶證人乙○○○為監護工，於106年5月7日入境，原在嘉義縣○○鄉○
    ○村○里○00號之1照顧被告之祖母，後於107 年1 月間搬至上
    開場所居住，持續照顧被告之祖母，此為被告所不爭執，並
    有乙○○○之個人資料查詢在卷可憑（見警卷第23頁），顯見
    乙○○○已在臺灣生活負責照顧被告之祖母近1 年之久。依上
    開密錄器勘驗筆錄所載，員警喬裝男客上門消費時先詢問證
    人甲○消費方式時，證人甲○因不諳中文，即呼喚乙○○○向員
    警說明性交易模式及收費方式，此亦與被告於偵訊時供稱：
    其常常不在店裡，因為甲○的中文比較不好，所以要透過乙○
    ○○說明按摩的事等情（見偵卷第52頁）相符，可見乙○○○雖
    為外籍人士，但已有相當之中文溝通能力；再稽之乙○○○於
    偵訊時供稱：如果被告不在時，就是我幫被告顧店，順便顧
    阿嬤。被告相信我，我也沒有在記帳，只是單純把客人收到
    的錢都交給被告等語（見偵卷第39-43頁），益徵被告與乙○
    ○○因長期工作配合，已有相當之信賴基礎，則乙○○○基於被
    告指示負責管理該店並收取被告應分得之利潤再交予被告等
    情，亦符常情。而證人甲○與被告並無緊密的信任關係，相
    對而言，被告應會擔心證人甲○未據實交出營業所得，自無
    可能放任證人甲○自行及保管性交易對價，是被告辯稱現場
    由證人甲○負責，其對甲○從事性交易不知情云云，尚難採信
    。
　㈣綜上所述，被告上揭所辯，核均係事後卸責之詞，尚難憑採
    。本案事證明確，被告與乙○○○共同媒介、容留性交行為以
    營利之犯行，堪以認定，應依法論科。
　㈤至於被告雖聲請傳喚證人乙○○○、甲○到庭作證，惟證人甲○已
    於107年5月16日遣送出境，證人乙○○○於108年6 月25日出境
    後，此後均未再有入境紀錄，有其等之入出境資訊連結作業
    在卷可憑（見本院上訴273卷一第81頁、第87頁）。本院因
    此向外交部領事事務局查得甲○與乙○○○位於越南住址後，委
    請外交部駐胡志明市辦公室送達，傳喚其等到庭作證，經合
    法送達二人後，該二人均未遵期到庭，此有外交部領事事務
    局111年4月20日函與所附資料、外交部駐胡志明市辦事處11
    1年7月27日函文與檢附之甲○送達資料、111年9月28日函文
    與檢附之乙○○○送達資料在卷可查（見本院卷第189-192、20
    9-217、223-229、267-277頁），顯然證人甲○與乙○○○均已
    滯留國外，本院依法傳喚給予被告詰問之機會，但該二人均
    未遵期到庭作證，本院無從再予調查，且觀諸前述，本案待
    證事實已明，就此應無再予調查之必要，附此敘明。
二、論罪科刑部分：
　㈠按刑法第231條第1項條文中所謂之「容留」，係指收容留置
    而言，如提供與他人為猥褻行為之場所，而「媒介」則係居
    間仲介之意（最高法院91年度台上字第4349號、第4374號、
    第4431號判決意旨參照），又該條所規定媒介與容留之犯罪
    態樣，固不以兼有為限，如有其一，罪即成立，惟若兼有之
    而行為人同一時（即媒介後進而容留為性交之行為），仍應
    包括構成一罪，媒介之低度行為為容留之高度之行為所吸收
    ，僅論以容留行為（最高法院78年度台上字第2186號、95年
    度台上字第321號判決意旨參照）。
  ㈡被告係以營利為目的，而意圖使女子與他人為猥褻、性交之
    行為，且已從事媒介、容留之行為，另被告亦自承甲○向男
    客收費後，每次均會繳交600元給被告，業如前述，是核被
    告所為，係犯刑法第231條第1項前段之圖利容留性交罪。而
    被告媒介之低度行為，為容留之高度行為所吸收，不另論罪
    。至起訴意旨認被告係犯同條項之圖利媒介性交罪，雖有誤
    會，然參照起訴書犯罪事實欄已敘及被告容留此部分之犯罪
    事實，本院並於審理時當庭告知此部分罪名，無礙被告訴訟
    上之防禦，此屬法條漏引，併予更正。
  ㈢又按色情經營業者意圖營利使同一女子與他人為性交易，或
    圖利容留性交、猥褻犯行，係以經營「應召站」之目的為之
    ，在主觀上乃基於單一犯意，以多數舉動接續進行，而侵害
    同一法益，在時間、空間上有密切關係，依一般社會健全觀
    念，難以強行分開，在刑法評價上，以視為數個舉動之接續
    實行，合為包括之一行為予以評價，是色情經營業者先後多
    次使（同一）女子與他人為性交易等行為，具時間、空間之
    密切關係，且係各基於單一犯意接續為之，應僅各論接續犯
    一罪（最高法院104年度台上字第3403號判決意旨參照）。
    被告於107年3月23日起至107年4月2日為警查獲之日期間，
    接續容留同一女子甲○從事3次性交易行為而以此營利，依上
    開說明，被告所為應認係接續犯，僅論以一罪。
　㈣被告與乙○○○容留並媒介甲○於上開場所與男客從事全套、半
    套性交易之性交、猥褻行為以營利之行為，被告與證人乙○○
    ○間有犯意聯絡及行為分擔，應論以共同正犯。
  ㈤被告前於101 年間，因違反森林法案件，經臺灣嘉義地方法
    院以101年度嘉簡字第1705號判處有期徒刑6月，併科罰金28
    ,500元（嗣裁定更正併科罰金為28,600元，經抗告後由同院
    以102年度簡抗字第1號裁定撤銷），經檢察官上訴，由同院
    以102年度簡上字第6號撤銷原判決，改判處有期徒刑6 月，
    併科罰金28,530元確定；於101年間，因公共危險案件，經
    同院以101 年度嘉交簡字第1310號判處有期徒刑5月、3月，
    並定應執行有期徒刑6月確定，上開案件，經同院以102年度
    聲字第357 號裁定應執行有期徒刑10月確定，於103 年2月5
    日易科罰金執行完畢，此有臺灣高等法院被告前案紀錄表在
    卷可考，其於有期徒刑執行完畢5年以內故意再犯本案有期
    徒刑以上之罪，為累犯。審酌被告前有公共危險等前科紀錄
    ，理應產生警惕作用，惟其仍再犯本件犯行，顯見前案之徒
    刑對被告並未生警惕作用，其對於刑罰之反應力顯然薄弱，
    且被告並無司法院釋字第775號解釋意旨所指個案應量處最
    低法定刑，又無法適用刑法第59條減輕其刑，而應依此解釋
    意旨裁量不予加重最低本刑之情形，爰依刑法第47條第1項
    規定加重其刑。
肆、不另為無罪判決諭知部分
    本件公訴意旨認被告自107年3月23日起至同年4月2日為警查
    獲止，與乙○○○共同媒介與容留甲○與不特定男客為「半套」
    、「全套」性交易行為多次，惟此部分經本院前審勘驗上址
    監視錄影檔案結果，甲○僅有如附表編號3-5所示之3次接客
    紀錄，本件依卷內證據僅得認定被告容留、媒介甲○為該3次
    性交易行為，其餘被告經檢察官起訴在該段期間所為之共同
    媒介、容留甲○與不特定男客為性交易行為以營利部分，因
    無證據可資佐證，此部分犯罪自無法證明，惟被告經起訴之
    此部分犯行與前述經本院論罪科刑部分，有接續犯之裁判上
    一罪關係，爰不另為無罪判決諭知。　　
伍、撤銷改判之理由及量刑、沒收
一、原審認被告罪證明確，予以論罪科刑，固非無見。惟查：⑴
    依司法院釋字第775 號解釋文義及理由，係指構成累犯者，
    不分情節，一律加重最低本刑，於不符合刑法第59條所定要
    件之情形下，致生行為人所受之刑罰超過其所應負擔罪責之
    個案，不符罪刑相當原則、比例原則。於此範圍內，在修正
    前，為避免發生上述罪刑不相當之情形，法院就該個案應裁
    量是否加重最低本刑（最高法院108 年度台上字第2312、23
    61號判決意旨參照）；依此，該解釋係指個案應量處最低法
    定刑、又無法適用刑法第59條在內減輕規定之情形，法院應
    依此解釋意旨裁量不予加重最低本刑（最高法院108 年度台
    上字第338 號判決意旨參照）。本件原審判決認被告構成累
    犯事由之公共危險等案件與本案犯行之罪質不同，且犯罪情
    節、惡性非重，雖於5 年內再犯本案，然不足以認其有刑罰
    反應力薄弱之情，亦不足認其對於本案犯行具有特別惡性，
    於其所犯妨害風化罪名之法定刑度範圍內，審酌各項量刑事
    由後，已足以充分評價被告所應負擔罪責，尚無加重之必要
    ，爰不加重其刑等情，核與上開司法院釋字第775 號解釋及
    最高法院判決意旨不符；⑵本件依監視器錄影畫面顯示，僅
    有3月25日、3月27日分別有2名、1名男客與甲○為性交易，
    已如前述，則被告所得不法利益為1,800元，原審認甲○與5
    名男客為性交易，所得3,000元，且就經檢察官起訴而犯罪
    無法證明部分，漏未為無罪判決諭知，容有未當。被告上訴
    以前開辯解否認犯行，雖無可採，然原審判決既有上開可議
    之處，即屬無可維持，自應由本院將原審判決予以撤銷改判
    。
二、量刑
    審酌被告為圖私利而媒介、容留外籍成年女子與男客為全套
    、半套之性交易服務，並藉此從中抽取代價營利，所為助長
    性交易風氣，並破壞社會善良風氣，法紀觀念淺薄，行為應
    值非難，雖有累犯應加重其刑之情事，且犯後否認犯行，難
    認其犯後態度良好，然考量被告所經營之性交易場所規模不
    大，其媒介、容留女子與他人為上開性交易以營利之時間甚
    短，對象僅有1人，犯罪所得僅1,800元，犯罪情節尚非嚴重
    ，兼衡其自陳○○畢業之智識程度、離婚，育有3子女，均與
    前妻同住，入監前曾在山上煮便當，也有賣過○○及○○，月收
    入約0-0萬元，名下無房產之家庭生活狀況等一切情狀，量
    處如主文第二項所示之刑，並諭知易科罰金之折算標準。
三、沒收
　㈠按犯罪所得，屬於犯罪行為人者，沒收之，刑法第38條之1第
    1項前段定有明文。又共同犯罪，其所得之沒收，應就各人
    分得之數為之。查被告經營上開按摩店期間，雖否認犯罪，
    然依上開說明，證人甲○從事性交易次數共3 次，被告因此
    分得1,800元（計算式：600元×3=1,800元），此部分既係被
    告之犯罪所得，自應依刑法第38條之1第1項前段、第3 項之
    規定宣告沒收之，並於全部或一部不能沒收或不宜執行沒收
    時，追徵其價額。
  ㈡次按供犯罪所用、犯罪預備之物或犯罪所生之物，屬於犯罪
    行為人者，得沒收之，刑法第38條第2項前段定有明文。扣
    案之監視器主機1 臺、監視器鏡頭6 支，被告供認上開物品
    為其所有（見原審卷二第102 頁），而上開扣案物既係供其
    經營性交易之用，自應依刑法第38條第2項前段之規定，予
    以宣告沒收；另扣案之暗門遙控器3個、保險套7個及潤滑油
    1條，為員警於前揭時、地所查扣，被告坦承其為上開場所
    之負責人，而上開扣案物為被告所有，業經認定如前，上開
    扣案物既係供其經營性交易之用，亦應依刑法第38條第2項
    前段之規定，予以宣告沒收。
　㈢其餘扣案之名片1 盒、三星廠牌行動電話1 支（含門號0965
    000000號SIM 卡1 張）、HTC 廠牌玫瑰金行動電話1 支（含
    門號0000000000號SIM 卡1 張）固為被告所有，但無證據足
    認有供本案犯罪之用；另扣案之華碩廠牌紅色行動電話（無
    SIM 卡）、三星白色行動電話（含門號0000000000號SIM 卡
    1 張）、小米廠牌黑色行動電話（無SIM 卡）各1 支，被告
    均否認為其所有，卷內亦無證據證明與本案犯行有關，故均
    不予宣告沒收。
  ㈣至於扣案之帳冊2本，其內容均以越南文記載，有原審勘驗筆
    錄在卷可憑（見原審卷一第286 頁），雖證人甲○證稱：此
    係證人甲○記錄其從事性交易所得之紀錄，我4月時有記做了
    多少客人云云（見偵卷第65-66頁），然依本院前審勘驗現
    場監視器畫面結果，107年4月1日、4月2日並無客人來店消
    費，甲○該二日當無所得，與該帳冊記載不合，則該帳冊是
    否係本案的所得紀錄，即有疑義，且證人甲○、乙○○○均證稱
    該二本帳冊為其等所有，並非被告所有，故亦不應
　　宣告沒收。
據上論斷，應依刑事訴訟法第369條第1項前段，判決如主文。
本案經檢察官蔡少勳提起公訴，檢察官章京文到庭執行職務。
中　　華　　民　　國　　111 　年　　10　　月　　31　　日
                  刑事第四庭    審判長法  官  蔡廷宜
                                      法  官  翁世容
                                      法  官  林坤志
以上正本證明與原本無異。
如不服本判決應於收受送達後20日內向本院提出上訴書狀，其未
敘述上訴理由者，並得於提起上訴後20日內向本院補提理由書（
均須按他造當事人之人數附繕本）「切勿逕送上級法院」。
　　　　　　　　　　　　　　　　　　　書記官  凌昇裕
中　　華　　民　　國　　111 　年　　10　　月　　31　　日
附錄本案論罪科刑法條：
中華民國刑法第231條
（圖利使人為性交或猥褻罪）
意圖使男女與他人為性交或猥褻之行為，而引誘、容留或媒介以
營利者，處5年以下有期徒刑，得併科10萬元以下罰金。以詐術
犯之者，亦同。
公務員包庇他人犯前項之罪者，依前項之規定加重其刑至二分之
一。
附表：　　　
編號 監視器錄影畫面出現之男子 （特徵） 進出之包廂 男子進出包廂之時間 服務之女子 證據出處 1 甲男 （藍色長袖上衣加綠色背心、深色長褲） 編號1包廂  107年3月25日 1.【22：20：16】第一次走入（勘驗附件照片編號109） 2.【22：25：22】包廂門關閉（勘驗附件照片編號117） 3.【23：28：41】走出 　（勘驗附件照片編號174） 乙○○○ 1.本院109年12月1日勘驗筆錄（本院上訴273卷一第294-296頁） 2.勘驗附件照片編號106至176（本院上訴273卷一第427-497頁） 2 乙男 （藍色長袖POLO衫、深色牛仔褲） 編號1包廂  107年3月25日 1.【20：52：02】第一次走入（勘驗附件照片編號17） 2.【20：54：20】包廂門關閉（勘驗附件照片編號18） 3.【22：16：54】走出 　（勘驗附件照片編號101） 乙○○○ 1.本院109年12月1日勘驗筆錄（本院上訴273卷一第290-294頁） 2.勘驗附件照片編號17至105（本院上訴273卷一第339-427頁） 3 丁男 （長袖格子襯衫、深色長褲） 編號2包廂  107年3月25日 1.【21：42：21】第一次走入（勘驗附件照片編號70） 2.【21：44：31】包廂門關閉（勘驗附件照片編號91） 3.【23：09：42】走出 　（勘驗附件照片編號149） 甲○ 1.本院109年12月1日勘驗筆錄（本院上訴273卷一第292-296頁） 2.勘驗附件照片編號70至151（本院上訴273卷一第391-473頁） 4 戊男 （黑色夾克、橘色短袖上衣、格子短褲） 編號2包廂  107年3月25日 1.【23：11：49】第一次走入（勘驗附件照片編號157） 2.【23：13：11】包廂門關閉（勘驗附件照片編號171） 3.【23：49：59～24：00：00】包廂門仍關閉 　（勘驗附件照片編號193） 甲○ 1.本院109年12月1日勘驗筆錄（本院上訴273卷一第296-297頁） 2.勘驗附件照片編號156至193（本院上訴273卷一第477-515頁） 5 己男 （白色短袖POLO衫、深色長褲） 編號1包廂  107年3月27日 1.【15：33：46】第一次走入（勘驗附件照片編號208） 2.【15：35：34】包廂門關閉（勘驗附件照片編號214） 3.【16：16：22】走出 　（勘驗附件照片編號234） 甲○ 1.本院109年12月1日勘驗筆錄（本院上訴273卷一第298-299頁） 2.勘驗附件照片編號206至241（本院上訴273卷一第527-563頁）